【裁判字號】    99,易,171
【裁判日期】    990831
【裁判案由】    竊盜
【裁判全文】
臺灣宜蘭地方法院刑事判決               99年度易字第171號
公  訴  人  臺灣宜蘭地方法院檢察署檢察官
被      告  甲○○
上列被告因竊盜案件，經檢察官提起公訴（99年度偵字第1061號
），本院受理後被告為有罪之陳述，經改行簡式審判程序，判決
如下：
    主  文
甲○○犯如附表所示之竊盜罪共伍罪，均累犯，各處如附表「宣
告刑」欄所示之刑。應執行有期徒刑壹年肆月，如易科罰金，以
新臺幣壹仟元折算壹日。
    犯罪事實及理由
一、犯罪事實：
    甲○○前因竊盜案件，經臺灣板橋地方法院以95年度簡字第
    7055號判處有期徒刑6月，復經上訴，又經同院以96年度簡
    上字第147號駁回其上訴確定。嗣減刑為有期徒刑3月；又因
    竊盜案件，經同院以96年度簡字第3155號判處有期徒刑6月
    確定，再因違反妨害兵役治罪條例案件，經同院以96年度簡
    字第7290號判處有期徒刑6月確定，上開案件經定應執行刑
    有期徒刑1年1月；又因違反毒品危害防制條例案件，經同院
    以96年度簡字第143號判處拘役30日確定；再因侵占案件，
    經同院以97年簡字第1743號判決處有期徒刑3月確定，上開
    有期徒刑1年1月、3月、拘役30日接續執行，並於97年12月
    15 日執行完畢。竟不知悛悔，意圖為自己不法之所有，先
    後5次於附表所示之時間、地點，以附表所載之方法，竊取
    如附表所載戊○○、乙○○、丙○○、己○○、丁○○所有
    或管領如附表所載之財物。甲○○於警詢時，在未被有偵查
    犯罪職務之公務員或機關發覺其為附表編號1至3及編號5之
    竊盜犯嫌前，即向製作警詢筆錄之警員莊志欽自首附表編號
    1至3及編號5之犯行，進而接受裁判。
二、證據：
（一）被告甲○○於警、偵訊及審理中之供述。
（二）告訴人戊○○之證述。
（三）被害人乙○○、丙○○、己○○、丁○○於警詢之證述。
（四）現場照片12張。
（五）臺北縣政府警察局新莊分局中平派出所報案三聯單1紙。
（六）羅東金鼎店11月28日收銀機交接班表共2張。
（七）車號GRN-511號機車車籍查詢結果及失車查詢結果1紙。
（八）監視錄影光碟1片及擷取畫面共24張。
三、論罪科刑：
（一）被告所為附表編號1至5所示犯行，均係犯刑法第320條第1
      項之竊盜罪。
（二）被告所犯附表編號1至5所示竊盜罪間，犯意各別，行為互
      殊，應予分論併罰。
（三）被告有犯罪事實欄所載論罪科刑及刑之執行之情形，有臺
      灣高等法院被告前案紀錄表1份在卷可參，其於5年以內分
      別故意再犯本件有期徒刑以上之罪，應各依刑法第47條第
      1項規定，論以累犯，並加重其刑。
（四）被告在偵查犯罪機關知悉其犯附表編號1至3及編號5所示
      竊盜罪前，向宜蘭縣政府警察局羅東分局公正派出所警員
      莊志欽自首而接受裁判，有莊志欽之職務報告卷1份附卷
      足憑（詳本院卷第100頁），各依刑法第62條前段規定減
      輕其刑，並依法先加後減。
（五）審酌被告有上述犯罪前科，有臺灣高等法院被告前案紀錄
      表1份在卷可參，素行不佳，且其四肢健全、年輕力壯，
      甫因竊盜案件執行出監，猶未心生警惕，竟不思循正途賺
      取生活所需，反圖不勞而獲，僅因缺錢花用，即多次竊取
      他人財物，造成被害人受有財產上損害，影響社會安寧秩
      序，及考量被告於犯罪後坦承犯行，態度良好等一切情狀
      ，各量處如附表編號1至5所示之刑，並均諭知易科罰金之
      折算標準。暨定其應執行之刑及易科罰金之折算標準。
據上論斷，應依刑事訴訟法第273條之1第1項、第299條第1項前
段、第310條之2、第454條，刑法第320條第1項、第47條第1項、
第62條前段、第41條第1項前段、第8項、第51條第5款，刑法施
行法第1條之1，判決如主文。
本案經檢察官陳嘉瑜到庭執行職務。
中    華    民    國    99    年    8     月    31    日
                  刑事第二庭法  官  張育彰
以上正本證明與原本無異。
如不服本判決應於收受本判決後10日內向本院提出上訴書狀，並
應敘述具體理由。若未敘述理由者，應於上訴期間屆滿後20日內
向本院補提理由書狀(均須按他造當事人之人數附繕本)。
                            書記官  陳靜宜
中    華    民    國    99    年    8     月    31    日
附錄本案論罪科刑法條全文
中華民國刑法第320條
（普通竊盜罪、竊佔罪）
意圖為自己或第三人不法之所有，而竊取他人之動產者，為竊盜
罪，處5年以下有期徒刑、拘役或5百元以下罰金。
意圖為自己或第三人不法之利益，而竊佔他人之不動產者，依前
項之規定處斷。
前二項之未遂犯罰之。
中華民國刑法第321條
（加重竊盜罪）
犯竊盜罪而有左列情形之一者，處6月以上、5年以下有期徒刑：
一、於夜間侵入住宅或有人居住之建築物、船艦或隱匿其內而犯
    之者。
二、毀越門扇、牆垣或其他安全設備而犯之者。
三、攜帶兇器而犯之者。
四、結夥三人以上而犯之者。
五、乘火災、水災或其他災害之際而犯之者。
六、在車站或埠頭而犯之者。
前項之未遂犯罰之。
附表：
┌─┬─────┬─────┬─┬────┬──────┬────┬───┬─────┐
│編│犯罪時間  │犯罪地點  │被│竊取財物│犯罪方法    │所犯法條│罪名  │宣告刑    │
│號│          │          │害│        │            │        │      │          │
│  │          │          │人│        │            │        │      │          │
├─┼─────┼─────┼─┼────┼──────┼────┼───┼─────┤
│1 │98年4月18 │臺北縣新莊│楊│現金新臺│向店員佯稱購│刑法第32│竊盜罪│有期徒刑參│
│  │日04時30分│市○○路  │正│幣（下同│買啤酒1箱， │0條第1項│      │月，如易科│
│  │許        │297號1樓「│宇│）4,000 │趁店員進入倉│        │      │罰金，以新│
│  │          │全家便利超│  │元      │庫搬貨繁忙之│        │      │臺幣壹仟元│
│  │          │商中原店」│  │        │際，徒手竊取│        │      │折算壹日。│
│  │          │          │  │        │櫃檯抽屜內現│        │      │          │
│  │          │          │  │        │金          │        │      │          │
├─┼─────┼─────┼─┼────┼──────┼────┼───┼─────┤
│2 │98年11月28│宜蘭縣羅東│張│現金325 │向店員佯稱購│刑法第32│竊盜罪│有期徒刑參│
│  │日04時0分 │鎮○○路8 │淵│元      │買啤酒1箱， │0條第1項│      │月，如易科│
│  │許        │號「全家便│銓│        │趁店員進入倉│        │      │罰金，以新│
│  │          │利商店羅東│  │        │庫搬貨繁忙之│        │      │臺幣壹仟元│
│  │          │金鼎店店」│  │        │際，徒手竊取│        │      │折算壹日。│
│  │          │          │  │        │櫃檯抽屜內現│        │      │          │
│  │          │          │  │        │金          │        │      │          │
├─┼─────┼─────┼─┼────┼──────┼────┼───┼─────┤
│3 │98年11月28│宜蘭縣羅東│張│GRN-511 │乘該機車之鑰│刑法第32│竊盜罪│有期徒刑肆│
│  │日04時30分│鎮○○路85│錳│號機車1 │匙未取下（起│0條第1項│      │月，如易科│
│  │許        │號        │龍│輛      │訴書誤載以自│        │      │罰金，以新│
│  │          │          │  │        │備鑰匙竊取）│        │      │臺幣壹仟元│
│  │          │          │  │        │，而以該鑰匙│        │      │折算壹日。│
│  │          │          │  │        │啟動電門後竊│        │      │          │
│  │          │          │  │        │取之        │        │      │          │
├─┼─────┼─────┼─┼────┼──────┼────┼───┼─────┤
│4 │98年11月28│宜蘭縣羅東│蔡│現金26,5│騎乘GRN-511 │刑法第32│竊盜罪│有期徒刑伍│
│  │日05時54分│鎮○○路2 │惠│00元    │號機車至該店│0條第1項│      │月，如易科│
│  │許        │段102號   │珠│        │，向店員佯稱│        │      │罰金，以新│
│  │          │「全家便利│  │        │購買數箱礦泉│        │      │臺幣壹仟元│
│  │          │商店羅東復│  │        │水，趁店員進│        │      │折算壹日。│
│  │          │興店」    │  │        │入倉庫搬貨繁│        │      │          │
│  │          │          │  │        │忙之際，徒手│        │      │          │
│  │          │          │  │        │竊取櫃檯抽屜│        │      │          │
│  │          │          │  │        │內現金      │        │      │          │
├─┼─────┼─────┼─┼────┼──────┼────┼───┼─────┤
│5 │98年12月25│基隆市信業│馮│現金6,30│向店員佯稱購│刑法第32│竊盜罪│有期徒刑參│
│  │日02時50分│區○○路  │文│0元、禮 │買啤酒1箱， │0條第1項│      │月，如易科│
│  │許        │290之1號1 │良│券300元 │趁店員進入倉│        │      │罰金，以新│
│  │          │樓「全家便│  │（面額10│庫搬貨繁忙之│        │      │臺幣壹仟元│
│  │          │利商店」  │  │0元3張）│際，徒手竊取│        │      │折算壹日。│
│  │          │          │  │        │櫃檯抽屜內現│        │      │          │
│  │          │          │  │        │金          │        │      │          │
└─┴─────┴─────┴─┴────┴──────┴────┴───┴─────┘

司法院資訊處製作；財團法人民間司法改革基金會備份。
